test/src/gt-norm-yamls/V-mushkash_gt-norm.yaml
Config:
  hfst:
    Gen: ../../../src/generator-gt-norm.hfst
    Morph: ../../../src/analyser-gt-norm.hfst
  xerox:
    Gen: ../../../src/generator-gt-norm.xfst
    Morph: ../../../src/analyser-gt-norm.xfst
    App: lookup

Tests:

# V ! Глагол - Verb

# Inf ! Инфинитив - Infinitive
# Ind ! Изъявительное наклонение - Indicative
# Prs ! Настоящее время - Present
# Pot ! Potential
# Cond ! Условно-сослагательное наклонение - Conditional
# Fut ! Future
# Prt ! Прошедшее время - Praeteritum
# ConNeg ! Форма глагола, связанная с отрицанием
# Imprt ! Повелительное наклонение - Imperative
# Prs ! Настояще-будущее время - Non-past
# Des ! Желательное наклонение - Desiderative
# Abe ! Abessive

# Sg1 ! 1 лицо единственного числа
# Sg2 ! 2 лицо единственного числа
# Sg3 ! 3 лицо единственного числа
# Pl1 ! 1 лицо множественного числа
# Pl2 ! 2 лицо множественного числа
# Pl3 ! 3 лицо множественного числа


  Verb - мушкаш: # Verb1 Verb-am 'wash'
     мушкаш+V+Inf: мушкаш
# Настояще-будущее время:
     мушкаш+V+Ind+Prs+Sg1: мушкам
     мушкаш+V+Ind+Prs+Sg2: мушкат
     мушкаш+V+Ind+Prs+Sg3: мушкеш
     мушкаш+V+Ind+Prs+Pl1: мушкына
     мушкаш+V+Ind+Prs+Pl2: мушкыда
     мушкаш+V+Ind+Prs+Pl3: мушкыт
# Отрицательная форма настояще-будушего времени:
     мушкаш+V+Ind+Prs+ConNeg: муш
# Первое прошедшее время:
     мушкаш+V+Ind+Prt1+Sg1: мушкым
     мушкаш+V+Ind+Prt1+Sg2: мушкыч
     мушкаш+V+Ind+Prt1+Sg3: мушко
     мушкаш+V+Ind+Prt1+Pl1: мушна
     мушкаш+V+Ind+Prt1+Pl2: мушда
     мушкаш+V+Ind+Prt1+Pl3: мушкыч
# Отрицательная форма первого прошедшего времени:
     мушкаш+V+Ind+Prt1+ConNeg: муш
# Второе прошедшее время:
     мушкаш+V+Ind+Prt2+Sg1: мушкынам
     мушкаш+V+Ind+Prt2+Sg2: мушкынат
     мушкаш+V+Ind+Prt2+Sg3: мушкын
     мушкаш+V+Ind+Prt2+Pl1: мушкынна
     мушкаш+V+Ind+Prt2+Pl2: мушкында
     мушкаш+V+Ind+Prt2+Pl3: мушкыныт
# Отрицательная форма второго прошедшего времени:
     мушкаш+V+Ind+Prt2+ConNeg: мушкын
# Повелительное наклонение:
     мушкаш+V+Imprt+Sg2: муш
     мушкаш+V+Imprt+Sg3: мушшо
     мушкаш+V+Imprt+Pl2: мушса
     мушкаш+V+Imprt+Pl3: мушкышт
# Отрицательная форма повелительного наклонения:
     мушкаш+V+Imprt+ConNeg: муш
# Желательное наклонение:
     мушкаш+V+Des+Prs+Sg1: мушнем
     мушкаш+V+Des+Prs+Sg2: мушнет
     мушкаш+V+Des+Prs+Sg3: мушнеже
     мушкаш+V+Des+Prs+Pl1: мушнена
     мушкаш+V+Des+Prs+Pl2: мушнеда
     мушкаш+V+Des+Prs+Pl3: мушнешт
# Отрицательная форма желательного наклонения:
     мушкаш+V+Des+ConNeg: муш
# Действительное причастие:
     мушкаш+V+Act+Prc: мушшо
# Страдательное причастие:
     мушкаш+V+Pass+Prc: мушмо
# Причастие будущего времени:
     мушкаш+V+FutPrc: мушшаш
# Отрицательное причастие:
     мушкаш+V+NegPrc: мушдымо
# Деепричастие образа действия:
     мушкаш+V+Ger+Gen: мушкын
# Отрицательная форма деепричастия образа действия:
     мушкаш+V+Ger+Abe: мушде
# Деепричастие времени (показывают время, предшествующее времени глагола):
     мушкаш+V+Ger+Prf: мушмеке
# Деепричастие времени (показывает время, последующее за поясняемым действием):
     мушкаш+V+Ger+Imprf: мушмешке
# Деепричастие времени (добавочное действие, происходящее одновременно с поясняемым действием):
     мушкаш+V+Ger: мушшыла

# Эмоционально-экспрессивная частица: -я, -ян «-ка» (для повелительного наклонения 2 лица):
     мушкаш+V+Imprt+Sg2+Foc/ян: муш-ян
     мушкаш+V+Imprt+Pl2+Foc/ян: мушса-ян
# Эмоционально-экспрессивная частица: -с, -ыс «же» (для всех, кроме: Отрицательной формы второго прошедшего времени, Повелительного наклонения, Отрицательной формы повелительного наклонения)
     мушкаш+V+Ind+Prs+Sg1+Foc/Ыс: мушкамыс
